臺灣新竹地方法院民事裁定
111年度竹東簡字第56號
原      告  鄭武雄  
            鄭明輝  
被      告  趙立君  
上列當事人間履行契約事件，本院裁定如下：
    主  文
原告之訴駁回。
訴訟費用由原告負擔。
    理  由
一、按起訴，應以訴狀表明訴訟標的、應受判決事項之聲明。民
    事訴訟法第244條第1項第2、3款分別定有明文。該款所稱之
    「應受判決事項之聲明」乃請求判決之結論，亦係請求法院
    應為如何判決之聲明，如當事人獲勝訴之判決，該聲明即成
    為判決之主文，並為將來據以強制執行之依據及範圍。是以
    原告提起給付之訴，依上揭起訴必備程式之規定，所表明訴
    之聲明（給付內容及範圍）與法院所為之判決主文，均必須
    明確一定、具體合法、適於強制執行。（最高法院98年台上
    字第599號判決要旨參照）。應受判決事項之聲明必須明確
    一定，此乃起訴必備之程式。（最高法院76年台上字第2059
    號判決要旨參照）。又提起民事訴訟應依民事訴訟法第77條
    之13或第77條之20第1項規定繳納裁判費，此亦為必須具備
    之程式。原告之訴，有起訴不合程式或不備其他要件者，法
    院應以裁定駁回之。但其情形可以補正者，審判長應定期間
    先命補正。前二項情形，原告之訴因逾期未補正經裁判駁回
    後，不得再為補正。民事訴訟法第249條第1項第6款、第3項
    亦定有明文。
二、查本件原告起訴未於訴狀內表明訴訟標的（即請求權基礎）
    ；又於訴之聲明記載「民國107年12月16日起到12月25日止
    打電話5次叫我回來租他房子」，亦非表明應受判決事項之
    聲明；又原告於訴狀未表明訴訟標的及應受判決事項之聲明
    ，復未載明訴訟標的價額，本院根本無從依訴訟標的來核定
    訴訟標的價額，以裁定命原告補繳裁判費。嗣經本院裁定命
    原告應於裁定送達後3日內補正以「訴狀」表明訴訟標的及
    應受判決事項之聲明；查報訴訟標的價額，並就所主張之訴
    訟標的價額補繳裁判費，如未依期補正，即駁回原告之訴，
    該裁定已於111年2月25日送達原告，有送達查詢表在卷可稽
    。
三、原告雖於111年3月1日提出起訴狀，惟仍未於訴狀內表明訴
    訟標的（即請求權基礎）；且原告於訴之聲明記載「民國10
    7年12月16日起到12月25日止屋主打電話5次叫我回來開小吃
    店租多久都可以」，仍非屬表明應受判決事項之聲明；又原
    告亦未載明並查報訴訟標的價額，更未就所主張之訴訟標的
    價額補繳裁判費，應認並未就應補正事項補正。據此，原告
    逾期迄未補正，其訴顯難認為合法，應予駁回。
四、依民事訴訟法第436條第2項、第249條第1項第6款、第95條
    、第78條，裁定如主文。
中　　華　　民　　國　 111　　年　　  3　月　　 28  　日
                  竹東簡易庭    法　官　汪銘欽
以上正本證明與原本無異。
如不服本裁定應於送達後10日內向本院提出抗告狀，並繳納抗告
費新臺幣1,000元。
中　　華　　民　　國　 111　　年　　  3　月　 　28　　日
                                書記官　周育瑜